【裁判字號】    92,婚,772
【裁判日期】    920908
【裁判案由】    履行同居
【裁判全文】
臺灣桃園地方法院民事判決  九十二年度婚字第七七二號
    原      告  甲○○
    訴訟代理人  張運才律師
    被      告  乙○○
                            居.
右當事人間請求履行同居事件，於中華民國九十二年八月二十五日言詞辯論終結，本
院判決如左：
    主    文
原告之訴駁回。
訴訟費用由原告負擔。
    事    實
甲、原告方面：
  一、聲明：被告應與原告同居。
  二、陳述：
    (一)兩造於民國（下同）八十一年十二月十五日結婚，婚後育有長女吳采紋及次女
      吳采玲。結婚之初，夫妻感情良好，原告為維繫家庭經濟，日以繼夜辛勤工作
      ，無非希望家人生活更好、收入穩定，但天不從人願，原告因工作過勞累，不
      幸罹患肺結核，現定期服藥就診，然患病期間情緒多有不定，於九十二年四月
      下旬在自家住宅與被告因子女管教問題發生口角，而被告竟因此事於九十二年
      五月二日攜二幼子離家出走，迄今已有數月餘，請託親友規勸其返家團圓，但
      均無任何效果。
    (二)被告所指其在原告家中居住，常遭原告毆辱虐待，初忍求和，履見其行為不改
      ，繼續更加凌辱云云，係被告一面之詞，被告也曾打原告，況原告因肺結核住
      院於九十一年十一月十九日甫出院，當日何有力氣打相對人。
    (三)證人吳采紋所述不實在，九十二年五月二十二日是電話壞，證人其他陳述不實
      在，證人從小就是外婆帶的，對我有意見，而且證人應該不會記清楚日期，一
      定是有人教證人背的，很多證言都不是證人的意思，是有人教證人講。
  三、證據：提出戶籍謄本一件、行政院衛生署桃園醫院診斷證明書影本一件、壢新
      醫院診斷證明書一件、民盛法律事務所民國九十二年七月八日九十二年度興律
      函字第一○七三號函影本一件、掛號郵件收件回執影本及掛號函件執據影本各
      一件為證。
乙、被告方面：
  一、聲明：駁回原告之訴。
  二、陳述：
    (一)兩造雖為夫妻，但被告在原告家中居住，常遭原告毆辱虐待，初忍求和，履見
      其行為不改，繼續更加凌辱，例如：九十一年間及九十二年四月間原告叫被告
      到馬路上罰跪、九十一年十一月十九日原告先打被告並將床的木條拆下來打被
      告，但不得全家子女歸寧躲避，今被告忍無可忍已有申請保護令、子女受迫之
      證實及平日受原告壓迫相關之事證。
    (二)查夫妻互負同居之義務，但有不能同居之正當理由者，不在此限，民法第一千
      零一條定有明文。是夫妻原則上互負同居之義務，但夫妻之一方，如有不能與
      他方同居之正當理由時，則該有正當理由之一方得拒絕與他方同居。本件被告
      受原告虐待，即有不能同居之正當理由，原告之訴為無理由。
  三、證據：提出台灣苗栗地方法院九十二年暫家護字第七八號民事暫時保護令影本
      一件、吳采紋之筆記影本九件及壢新醫院診斷證明書影本一件為證，並聲請訊
      問證人吳采紋。
    理    由
一、兩造夫妻關係現仍存續中，有原告提出之戶籍謄本可稽。查被告主張與原告同居
    時期，常遭原告毆打、虐待等事實，業經證人即兩造之女吳采紋於本院民國九十
    二年八月二十五日言詞辯論期日到場證稱：「（按問：你現在跟何人同住？）我
    現在跟媽媽（按指被告）住，之前兩人還沒吵架時都是跟他們一起住，有好幾次
    都是吵架分開後有住在一起，最近一次是九十二年五月二日媽媽搬走，是因為媽
    媽被爸爸（指原告）逼到沒有辦法搬走，有時候半夜叫媽媽起來，罵三字經，或
    是把桌上廚房的東西丟滿地叫媽媽整理，或是將裝水的寶特瓶丟媽媽，或是叫我
    去買麵粉後將麵粉灑在地上叫媽媽整理，有時候叫我去叫媽媽到馬路上罰跪，並
    且跟我說如果我不去跟媽媽講，他要把我帶去山上丟掉，有一次媽媽去跪一次後
    爸爸沒有看到，媽媽就起來，但爸爸叫媽媽去罰跪有很多次。」等語，堪信被告
    上開主張為真實。
二、按夫妻互負同居之義務，但有不能同居之正當理由者，不在此限，民法第一千零
    一條定有明文。是夫妻原則上互負同居之義務，但夫妻之一方，如有不能與他方
    同居之正當理由時，自得拒絕與他方同居，本件原告多次毆打被告、或命其罰跪
    ，自應認為被告受有不堪同居之虐待，被告以此不與原告同居，自屬有理，從而
    ，原告訴請被告履行同居之義務為無理由，應予駁回。
三、據上論結：原告之訴為無理由，依民事訴訟法第七十八條判決如主文。
中      華      民      國    九十二    年      九      月      八      日
                                          台灣桃園地方法院家事法庭
~B法      官  林望民
右正本係照原本作成
如對本判決上訴，須於判決送達後二十日內向本院提出上訴狀
中      華      民      國    九十二    年      九      月      十      日
~B書  記  官  陳玉芬


司法院資訊處製作；財團法人民間司法改革基金會備份。
